【裁判字號】    95,易,1240
【裁判日期】    951117
【裁判案由】    竊盜
【裁判全文】
臺灣彰化地方法院刑事判決              95年度易字第1151號
公  訴  人  臺灣彰化地方法院檢察署檢察官
被      告  乙○○
                    現於臺灣彰化監獄彰化分監執行中
上列被告因竊盜案件，經檢察官提起公訴（95年度偵字第7851號
）及聲請簡易判決處刑（95年度偵字第6863號），本院裁定依簡
式審判程序合併審理並判決如下：
    主  文
乙○○攜帶兇器竊盜，累犯，處有期徒刑柒月，扣案鐵剪、美工
刀、割線刀各壹支及膠帶壹捲沒收；又竊盜，累犯，處有期徒刑
肆月；又攜帶兇器竊盜，累犯，處有期徒刑柒月；又竊盜，累犯
，處有期徒刑月；又竊盜，累犯，處有期徒刑月，扣案美工
刀壹支沒收。應執行有期徒刑壹年拾月，扣案鐵剪壹支、美工刀
貳支、割線刀壹支及膠帶壹捲均沒收。
    事  實
一、乙○○前於民國（下同）93年間因毒品案件經中部軍事法院
    判處有期徒刑一年二月確定，於95年1月26日假假釋期滿視
    為執行完畢，猶未知悔悟，意圖為自己不法之所有，於下列
    時、地，分別竊取甲○○等人之財物：
(一)乙○○意圖為自己不法之所有，於95年7月26日下午1時50分
    許，侵入甲○○位於彰化縣線西鄉○○段第1120地號之農舍
    內（侵入住居部分，未據告訴），持自備之客觀上足對人之
    生命、身體、安全構成威脅，具有危險性之鐵剪、美工刀及
    割線刀各1支，以鐵剪將甲○○所有之電纜線剪斷後，竊取
    電纜線3條，共長約150公尺，得手後欲離去之際，為甲○○
    現報警，經警當場查獲，並扣得鐵剪、美工刀、割線刀各1
    支及膠帶1捲。
(二)於95年7月26日晚上9時許，以自備鑰匙竊取李俊昌之妻徐楓
    鈞所有，停放於彰化縣員林鎮○○路臺灣彰化地方法院前之
    車牌號碼KXV-677號重型機車（市價約新台幣《下同》5千元
    ），得手後，供為代步之用，並於翌日丟棄在彰化縣線西鄉
    農會旁空地。
(三)於95年8月中旬下午4時許，在陳章位於彰化縣伸港鄉○○村
    ○○路47-1號之祖厝屋簷前，持自備之客觀上足對人之生命
    、身體、安全構成威脅，具有危險性之破壞剪1支，將陳章
    所有之電纜線剪斷後，竊取電纜線約50公尺（市價約3500元
    ），得手後，變賣現金1千元，並花用殆盡。
(四)於95年8月17日下午2時許，在彰化縣和美鎮○○里○○路27
    7-1號之原展企業社，徒手竊取陳柔絲所有之銅質撒水器3包
    （市價約21960元），得手後，變賣現金1600元，並花用殆
    盡。
(五)於95年8月22日下午3時許，騎乘車牌J7P-952號重型機車，
    前往彰化縣伸港鄉○○村○○路○段87號，徒手竊取蔡育勝
    所有電線1捆約80公尺，得手後，持美工刀削去電線皮約30
    公尺，載往柯宏派所經營位於彰化縣伸港鄉○○村○○路25
    號之宥誠資源回收場變賣，所得現金3130元後，於同日下午
    5時許，欲將另50公尺電線載往藏匿時，在彰化縣伸港鄉○
    ○村○○路32巷口前為警查獲，並扣得美工刀1支及電線50
    公尺。
二、案經彰化縣警察局和美分局報告臺灣彰化地方法院檢察署檢
    察官偵查起訴。
    理   由
一、上揭事實，訊據被告乙○○於警詢、偵查及本院審理中均坦
    承不諱，核與告訴人李俊昌、被害人甲○○、陳章、陳柔絲
    、蔡育勝、證人柯宏派於警詢中之指訴情節相符，復有扣案
    之鐵剪、美工刀、割線刀各1支、美工刀1支、膠帶1捲、電
    線50公尺及贓物認領保管單3紙、資源回收單1紙、現場照片
    10張在卷可資佐證，本件事證明確，被告犯行堪以認定。
二、核被告乙○○事實欄一編號（一）及（三）所為，係犯刑法
    第321條第1項第3款之加重竊盜罪，編號（二）、（四）、
    （五）所為係犯刑法第320條第1項之竊盜罪。被告上開犯行
    ，犯意各別，應分論併罰。又被告乙○○前於93年間因毒品
    案件經中部軍事法院判處有期徒刑一年二月確定，於95年1
    月26日假釋期滿視為執行完畢之事實，此有台灣彰化地方法
    院檢察署刑案資料查註紀錄表乙紙附卷可稽，其受此有期徒
    刑執行完畢後，五年以內再故意犯有期徒刑以上之罪，應依
    累犯規定均加重其刑。爰審酌被告犯罪之動機、方法、手段
    、所生危害暨犯後態度等一切情狀，分別量處如主文所示之
    刑，並定其應執行刑，以示懲儆。扣案之鐵剪1支、美工刀2
    支、割線刀1支、膠帶1捲，為被告所有供犯罪所用之物，業
    據被告供述在卷，應依刑法第38條第1項第2款宣告沒收。
三、至公訴人另以95年度偵字第7791號案件移送併辦意旨略以：
    被告乙○○夥同姓名年籍不詳綽號小惠之女子，共同於95年
    6月8日17時20分許，侵入彰化縣線西鄉○○村○○路2-28號
    杜翠華住處竊取鋁門框架2個，得手後，搬上其等所騎機車
    欲行離去時，為杜翠華發現報警查獲，因認被告另涉有竊盜
    罪嫌。惟查此部分係被告於95年7月1日生效之刑法修正前所
    犯，而本案被告所為均係於95年7月1日刑法修正生效後所犯
    ，因新修正刑法中關於連續犯規定業已刪除，是該部分與本
    案難認有連續犯之裁判上一罪關係，核非裁判上一罪案件，
    該部分即非起訴效力所及，本院不得審理，應退由檢察官另
    為處理，併此敘明。
四、據上論斷，應依刑事訴訟法第273條之1第1項、第299條第1
    項前段，刑法第321條第1項第3款、第320條第1項、第47條
    第1項、第51條第5款、第38條第1項第2，刑法施行法第1條
    之1第2項，判決如主文。
本案經檢察官鮑慧忠到庭執行職務。
中    華    民    國    95    年    11    月    17    日
                  刑事第一庭          法  官  林欽章
以上正本證明與原本無異。
如不服本判決，應於判決送達後十日內向本院提出上訴狀 (須附
繕本 )。
告訴人或被害人對於判決如有不服具備理由請求檢察官上訴者，
其上訴期間之計算係以檢察官收受判決正本之日期為準。
中    華    民    國    95    年    11    月    17    日
                                      書記官  陳錫威
附錄：本案論罪科刑法條全文
所犯法條：
刑法第320條第1項
意圖為自己或第三人不法之所有，而竊取他人之動產者，為竊盜
罪，處5年以下有期徒刑、拘役或5百元以下罰金。
刑法第321條第1項第3款
犯竊盜罪而有左列情形之一者，處6月以上、5年以下有期徒刑：
三  攜帶兇器而犯之者。
[案由摘要]
起訴書－
參考法條：
中華民國刑法第321條第1項第3款
犯竊盜罪而有左列情形之一者，處6月以上、5年以下有期徒刑：
一於夜間侵入住宅或有人居住之建築物、船艦或隱匿其內而犯之
  者。
二  毀越門扇、牆垣或其他安全設備而犯之者。
三  攜帶兇器而犯之者。
四  結夥三人以上而犯之者。
五  乘火災、水災或其他災害之際而犯之者。
六  在車站或埠頭而犯之者。
前項之未遂犯罰之。


司法院資訊處製作；財團法人民間司法改革基金會備份。
